臺灣宜蘭地方法院刑事判決　　　　　　　 94年度易字第351號
公　訴　人　臺灣宜蘭地方法院檢察署檢察官
被　　　告　庚○○
　　　　　　　　　　（現在臺灣宜蘭監獄執行中）
上列被告因竊盜案件，經檢察官提起公訴（94年度偵字第2416號
）及移送併辦（94年度偵字第2627、2968號），嗣於本院準備程
序進行中，被告先就被訴事實為有罪之陳述，經裁定進行簡式審
判程序，本院判決如下：
    主  文
庚○○連續攜帶兇器毀壞門扇竊盜，累犯，處有期徒刑壹年肆月
。扣案之鑰匙壹支、鉗子壹把，均沒收之。
    事  實
一、庚○○前因竊盜、搶奪等案件，經臺灣基隆地方法院以91年
    度訴字第325號判決判處有期徒刑一年二月、八月，應執行
    有期徒刑一年八月確定，甫於民國93年7月13日執行完畢，
    詎其猶不知悔改，復基於意圖為自己不法所有之竊盜概括犯
    意，連續於附表一所示之時間、地點，以附表一所示之方法
    竊取己○○、育英國小、劉長郎、乙○○、壬○○、丁○○
    如附表一「竊得物品欄」所示之財物得手。嗣於94年8月15
    日1時10分許，庚○○在宜蘭縣蘇澳鎮○○路134號育英國小
    六年忠班教室行竊得手，正欲離開現場之際，為育英國小保
    全人員陳自強所發現，而為警方當場逮捕，並扣得其所有之
    行竊工具鑰匙1支、鉗子1把後，始為警循線查悉上情。
二、案經宜蘭縣警察局蘇澳分局、羅東分局報請臺灣宜蘭地方法
    院檢察署檢察官偵查起訴及移送併辦，嗣於本院準備程序進
    行中，被告先就被訴事實為有罪之陳述，經裁定進行簡式審
    判程序。
    理  由
一、上揭犯罪事實，迭據被告庚○○於警詢、檢察官偵訊及本院
    審理時坦承不諱，核與證人即被害人己○○、劉長郎、乙○
    ○、壬○○、丁○○；證人即育英國小保全人員陳自強、職
    員癸○○證述之情節大致相符，並有現場指認相片4張、車
    輛車牌失竊作業查獲認可資料4件、贓物認領保管單6件在卷
    可稽，復有行竊工具鑰匙1支、鉗子1把扣案可資佐證。而扣
    案之鉗子1把，為鐵製品，長度約25公分之事實，亦經本院
    當庭勘驗屬實（見本院卷第46頁），則該把鉗子客觀上自具
    有危險性，足供作為傷害人身體、生命之兇器使用。依此，
    足徵被告上開自白確與事實相符，本件事證已臻明確，被告
    之犯行堪予認定，應依法論科。
二、核被告庚○○之所為，分係犯如附表一「所犯法條欄」內所
    載之罪。又被告先後多次竊盜犯行，時間緊接，方法相同，
    觸犯基本構成要件相同之罪名，顯係基於概括犯意反覆為之
    ，應依連續犯之規定，論以一較重之刑法第321條第1項第2
    、3款之攜帶兇器毀壞門扇竊盜罪，並依法加重其刑。檢察
    官移請併案審理部分（94年度偵字第2627、2968號）【即附
    表一編號3至6所列之犯行】，雖未及於起訴書中論列，但此
    部分與已論列之部分，有連續犯之裁判上一罪之關係，為起
    訴效力所及，自應併予審理。另被告前因竊盜、搶奪等案件
    ，經臺灣基隆地方法院以91年度訴字第325號判決判處有期
    徒刑一年二月、八月，應執行有期徒刑一年八月確定，甫於
    93年7月13日執行完畢之事實，有卷附之臺灣高等法院被告
    前案紀錄表1件可資參照，其於有期徒刑之執行完畢後，五
    年以內再犯有期徒刑以上之本罪，為累犯，應依法遞加重其
    刑。爰審酌被告之素行、智識程度；犯罪之動機、目的、手
    段、所得財物價值；犯後已坦承犯行，態度尚佳及被害人所
    受損害等一切情狀，量處如主文所示之刑，以示警懲。至於
    扣案之鑰匙1支、鉗子1把，為被告所有，且為供犯本罪所用
    之物等情，業據被告於本院審理時供明在卷，應依刑法第38
    條第1項第2款之規定，宣告沒收之。
三、檢察官移送併辦意旨（94年度偵字第2968號）雖另認為：被
    告庚○○基於意圖為自己不法所有之竊盜概括犯意，連續於
    附表二所示之時間、地點，以附表二所示之方法竊取辛○○
    、丙○○、戊○○、甲○○如附表二「竊得物品欄」所示之
    財物，且此部分竊盜犯行與前揭論罪科刑之部分，有連續犯
    之裁判上一罪關係，爰移請併案審理等語。惟查：
（一）按刑事訴訟法第302條第1款規定，案件曾經判決確定者，
      應為免訴之判決，係以同一案件已經法院為實體上之確定
      判決，該被告應否受刑事制裁，既因前次判決而確定，不
      能更為其他有罪或無罪之實體上裁判，此項原則，關於實
      質上一罪或裁判上一罪，其一部事實已經判決確定者，對
      於構成一罪之其他部分，固亦均應適用。但此種事實係因
      審判不可分之關係，在審理事實之法院就全部犯罪事實，
      依刑事訴訟法第267條規定，本應予以審判，故其確定判
      決之既判力自應及於全部之犯罪事實。查判決應宣示之，
      但不經言詞辯論之判決，不在此限，刑事訴訟法第224條
      第1項定有明文。又裁判製作裁判書者，除有特別規定外
      ，應以正本送達於當事人、代理人、辯護人及其他受裁判
      之人，同法第227條第1項亦有明定。是裁判如經宣示者，
      於宣示時對外發生效力；如未經宣示、公告時，則於該裁
      判送達於當事人、代理人、辯護人或其他受裁判之人時，
      始對外發生裁判之效力。而經宣示之判決，於最後審理事
      實法院宣示判決後始行發生之事實，既非該法院所得審判
      ，即為該案判決之既判力所不及，其既判力對於時間效力
      之範圍，固應以最後審理事實法院之宣示判決日為判斷之
      標準，因而經宣示得上訴於高等法院之第一審刑事判決，
      如未據上訴，其既判力之時點，固應至宣判之日。惟若第
      一審之判決，因未經言詞辯論，而未宣示及對外公告，嗣
      該判決送達後，因未上訴而確定，該判決因未經宣示及公
      告，應以其正本最先送達於當事人之時，對外發生效力，
      而以之為該判決確定既判力範圍之時點（參見最高法院90
      年台非字第243號、第252號判決意旨）。
（二）經查，被告因於94年1月17日17時許，在宜蘭縣五結鄉○
      ○路○段136巷21號前，持自備之鑰匙1把，竊取車號UXX—
      407號機車、於94年3月10日8時許，在宜蘭縣壯圍鄉鎮安
      廟內竊取皮包1個（內有現金新臺幣2000元及行動電話手
      機等物）、於94年3月13日20時30分許，在宜蘭縣五結鄉
      ○○路○段100號之保安宮內竊取白鐵柱等財物之犯行，經
      本院羅東簡易庭於94年5月26日未經言詞辯論，逕以94年
      度羅簡字第63號判決判處有期徒刑六月，如易科罰金，以
      三百元折算一日，該項判決並未對外宣示或公告，而於94
      年6月8日送達判決正本予被告，同年6月14日送達判決正
      本予檢察官，嗣因當事人均未上訴而於94年6月24日確定
      之事實，業經本院調閱上開刑事簡易案件卷宗查明屬實，
      並有該刑事簡易判決書、臺灣高等法院被告前案紀錄表各
      1件在卷可稽，則依前揭（一）之說明，該刑事簡易判決
      確定既判力之時點，應以其判決正本送達被告之94年6月8
      日為準。而綜核前舉刑事簡易案件之犯罪事實與本件檢察
      官移請併案審理所指之被告犯行（附表二部分），可知2
      案件之犯罪時間係在94年1月17日至同年5月29日間，時間
      密接、犯案地點均係於宜蘭縣境內，地緣關係相同、均以
      徒手方式行竊他人汽機車及其他財物，行為模式相似，足
      徵本件移請併案審理之被告竊盜犯行（即附表二所列犯行
      ），與首揭判決確定之竊盜犯行，犯罪時間緊接，觸犯基
      本構成要件相同之罪名，顯係基於概括犯意反覆為之，二
      者間有連續犯之裁判上一罪關係，為同一案件，揆諸上揭
      （一）之說明，檢察官移請併案審理之附表二竊盜犯行，
      既在前述本院94年度羅簡字第63號刑事簡易確定判決正本
      最先送達當事人前（即94年6月8日前）所為，自為該案件
      判決之既判力所及，依法本應就附表二部分為免訴之判決
      ，本院不得就該移請併辦部分予以審究，應退由檢察官另
      為適法之處理，附此敘明。
據上論斷，應依刑事訴訟法第299第1項前段，刑法第56條、第32
1條第1項第2款、第3款、第47條、第38條第1項第2款，判決如主
文。
本案經檢察官陳嘉瑜到庭執行職務
中　　華　　民　　國　　94　　年　　12　　月　　30　　日
                  臺灣宜蘭地方法院刑事第四庭
                      法　官  劉 家 祥
以上正本證明與原本無異。
如不服本判決，應於判決送達後10日內，向本院提出上訴狀（應
附繕本）。
                      書記官  邱 淑 秋
中　　華　　民　　國　　95　　年　　1 　　月　　2 　　日
附錄案論罪科刑法條全文：
刑法第321條第1項第2、第3款
犯竊盜罪而有左列情形之一者，處六月以上、五年以下有期徒刑
：
二  毀越門扇、牆垣或其他安全設備而犯之者。
三  攜帶兇器而犯之者。
